【裁判字號】    92,簡上,82
【裁判日期】    920731
【裁判案由】    侵占等
【裁判全文】
臺灣嘉義地方法院刑事判決                          九十二年度簡上字第八二號
    上  訴  人
    即  被  告  丙○○
右列上訴人因侵占等案件，不服本院九十二年度簡字第三四一號中華民國九十二年四
月七日第一審判決（聲請案號：九十二年度偵字第一五一七號），提起上訴，本院管
轄之第二審合議庭判決如左：
    主  文
上訴駁回。
    事  實
一、丙○○曾因懲治盜匪條例案件，經台灣高雄地方法院判處有期徒刑三年七月確定
    ，於民國八十七年三月六日縮刑執行完畢，仍不知悔改，於九十一年十一月十五
    日，在嘉義市○○路某處，拾獲甲○○所遺失之牌照號碼Ｃ３─三九０六號自小
    客車行車執照、保險證各乙枚，竟基於意圖為自己不法之所有而侵占入己。嗣於
    九十一年十二月三十日，另行起意，在嘉義市○○路某居處，以將該執照上之牌
    照號碼、車主、地址、廠牌、型式、排氣量、式樣及顏色等變更為ＥＦ─０一二
    五號、黃重宜、嘉義縣六腳鄉三義村七鄰五八之七號、中華賓士、ＳＥＬ３００
    、２９９７ＣＣ、豪華型、深藍色之方式，變造前開行車執照，欲作為向地下錢
    莊借款質押之用，足生損害於甲○○及監理所管理之正確性。復於九十一年十一
    月二十七日上午十一時五十分許，前往嘉義市○○路七七號「一流機車行」，向
    乙○○租用ＫＢ２─八０二號重機車乙部，約定租期為一天，嗣延租至九十一年
    十二月四日止，詎丙○○竟另行基於意圖為自己不法所有之犯意，於取得該重機
    車，即將該車身及車牌上之原有暗號以噴漆或松香水清除，屆期並拒絕歸還，而
    將之侵占據為己用，嗣九十二年二月二十一日，經警查獲。
二、案經乙○○訴由嘉義市警察局第二分局報請臺灣嘉義地方法院檢察署檢察官偵查
    聲請以簡易判決處刑。
    理  由
一、上訴人即被告丙○○經合法傳喚，無正當理由不到庭。惟右揭事實，業據上訴人
    即被告於偵訊時坦承不諱，核與告訴人乙○○指訴及被害人甲○○供述之情節相
    符，並有變造之行車執照、租賃契約書各一份及贓物認領保管單二份附卷可稽，
    事證明確，其犯行堪以認定。
二、核上訴人即被告丙○○所為，係犯刑法第三百三十七條之侵占遺失物罪、第二百
    十二條之變造行車執照罪及第三百三十五條第一項之侵占罪。所犯上開三罪間，
    犯意各別，罪名亦殊，應分論併罰。檢察官就上開侵占遺失物及變造行車執照二
    罪間，認係牽連犯，尚有誤會。上訴人即被告前因懲治盜罪條例案件，經台灣高
    雄地方法院判處有期徒刑三年七月確定，於八十七年三月六日縮刑執行完畢，有
    臺灣高等法院被告全國前案紀錄表附卷可稽，其受有期徒刑之執行完畢，五年以
    內再犯有期徒刑以上之變造行車執照罪及侵占罪，為累犯，依法加重其刑。原審
    適用刑法第三百三十七條、第二百十二條、第三百三十五條（第一項）、第四十
    七條、第四十一條第一項前段、第二項、第四十二條第二項、第五十一條第五款
    、罰金罰鍰提高標準條例第一條前段、第二條之規定，侵占遺失物部分予以量處
    罰金一千元，如易服勞役，以三百元折算一日，變造行車執照部分，累犯，處有
    期徒刑四月，如易科罰金，以三百元折算一日，侵占部分，累犯，處有期徒刑六
    月，如易科罰金，以三百元折算一日，有期徒刑部分，應執行有期徒刑九月，如
    易科罰金，以三百元折算一日，經核認事用法均無不合，量刑亦屬妥適，上訴人
    上訴意旨空言指摘原判決不當，應認無理由予以駁回。
三、上訴人即被告經合法傳喚無正當理由不到庭，爰不待其陳述逕行判決。
據上論斷，應依刑事訴訟法第四百五十五條之一第一項、第三項、第三百七十一條、
第三百六十八條，判決如主文。
本案經檢察官周欣潔到庭執行職務。
中      華      民      國    九十二    年      七      月    三十一    日
                                臺灣嘉義地方法院刑事第二庭
                                審判長  法  官  蔡  虔  霖
                                        法  官  林  坤  志
                                        法  官  柯  月  美
右正本證明與原本無異。
本件不得上訴。
中      華      民      國    九十二    年      七      月    三十一    日
                                        書記官  侯  麗  茹
附錄法條：
刑法第三百三十七條
意圖為自己或第三人不法之所有，而侵占遺失物、漂流物或其他離本人所持有之物者
，處五百元以下罰金。
刑法第二百一十二條
偽造、變造護照、旅券、免許證、特許證及關於品行、能力服務或其他相類之證書、
介紹書，足以生損害於公眾或他人者，處一年以下有期徒刑、拘役或三百元以下罰金
。
刑法第三百三十五條
意圖為自己或第三人不法之所有，而侵占自己持有他人之物者，處五年以下有期徒刑
、拘役或科或併科一千元以下罰金。前項之未遂犯罰之。


司法院資訊處製作；財團法人民間司法改革基金會備份。
